Minutes et répertoires du notaire Jean-Baptiste VIVIEN, 4 avril 1748 - 17 mai 1781 (étude IX)
Archives nationales
- Minutes de Jean-Baptiste VIVIEN, 4 avril 1748 - 17 mai 1781; MC/ET/IX/669 - MC/ET/IX/779
  - Minutes. 1761, juin - septembre, juin - septembre 1761; MC/ET/IX/710
    - Succession, notoriété., 12 juillet 1761; MC/ET/IX/710
      Nom, qualité: (M.) Palloteau, Gilles.
      Profession: cocher, Maligny (Yonne)
    - Dépôt d'espèces., 12 juillet 1761; MC/ET/IX/710
      Nom, qualité: (M.) La Roche-Aimont de, Antoine Louis Francois (comte).
      Profession: marechal de camp
    - Rente sur communauté, quittance de rachat, couvreurs emission 1708., 13 juillet 1761; MC/ET/IX/710
      Nom, qualité: (M.) Dupre Desmarais, Jean Jacques.
    - Tontine, constitution, emission 1759., 14 juillet 1761; MC/ET/IX/710
    - Tontine, constitution, emission 1759., 14 juillet 1761; MC/ET/IX/710
      Nom, qualité: (Mme ou Mlle) Berthee, Marie Josephe.
    - Tontine, constitution, emission 1759., 14 juillet 1761; MC/ET/IX/710
      Nom, qualité: (M.) Mulot, Louis.
    - Tontine, constitution, emission 1759., 14 juillet 1761; MC/ET/IX/710
      Nom, qualité: (M.) Jacqumin, Pierre Andre.
    - Tontine, constitution, emission 1759., 14 juillet 1761; MC/ET/IX/710
    - Tontine, constitution, emission 1759., 14 juillet 1761; MC/ET/IX/710
      Nom, qualité: (M.) Gautier, Antoine (bourgeois, Perigueux), Perigueux.
    - Tontine, constitution, emission 1759., 14 juillet 1761; MC/ET/IX/710
      Nom, qualité: (Mme ou Mlle) Roguenot, Catherine Elisabeth.
    - Tontine, constitution, emission 1759., 14 juillet 1761; MC/ET/IX/710
    - Tontine, constitution, emission 1759., 14 juillet 1761; MC/ET/IX/710
      Nom, qualité: (M.) Buisson, Jacques Pierre.
    - Tontine, constitution, emission 1759., 14 juillet 1761; MC/ET/IX/710
      Nom, qualité: (M.) Valade, Jean.
    - Procuration acte., 14 juillet 1761; MC/ET/IX/710
      Nom, qualité: (M.) Laurent, Pierre Andre.
      Profession: contrôleur du grenier à sel, Bar-sur-Aube (Aube)
    - Désaveu., 14 juillet 1761; MC/ET/IX/710
      Nom, qualité: (M.) Persaint, Michel.
      Profession: fruitier oranger (maître), tailleur d'habits (maître), Paris.
      Nom, qualité: (Mme ou Mlle) Paindebled, Marie Catherine.
      Profession: fruitiere (marchande), Paris.
    - Tontine, constitution, emission 1759., 14 juillet 1761; MC/ET/IX/710
    - Tontine, constitution, emission 1759., 14 juillet 1761; MC/ET/IX/710
      Nom, qualité: (Mme ou Mlle) Bernard, Madeleine.
      État civil: suissesse
    - Tontine, constitution, emission 1759., 14 juillet 1761; MC/ET/IX/710
      Nom, qualité: (Mme ou Mlle) Rogeron, Marie Anne.
      Nom, qualité: (M.) Denis, Laurent (bourgeois, Paris), Paris.
    - Tontine, constitution, emission 1759., 14 juillet 1761; MC/ET/IX/710
      Nom, qualité: (Mme ou Mlle) Chefdeville, Antoinette.
    - Tontine, constitution, emission 1759., 14 juillet 1761; MC/ET/IX/710
    - Tontine, constitution, emission 1759., 14 juillet 1761; MC/ET/IX/710
    - Tontine, constitution, emission 1759., 14 juillet 1761; MC/ET/IX/710
      Nom, qualité: (M.) Balmis, Pierre (bourgeois, Paris), Paris
    - Tontine, constitution, emission 1759., 14 juillet 1761; MC/ET/IX/710
      Nom, qualité: (M.) Chaserieux de La Valtiere, Henri Joseph.
      Profession: capitaine d'infanterie
    - Tutelle, consentement., 15 juillet 1761; MC/ET/IX/710
      Nom, qualité: (M.) Rousseau, Pierre.
      Profession: echevin (ancien), Saint-Denis (Seine-Saint-Denis).
      Nom, qualité: (Mme ou Mlle) Poulet, Marie Jeanne.
      Profession: Saint-Denis (Seine-Saint-Denis).
    - Mariage., 15 juillet 1761; MC/ET/IX/710
      Nom, qualité: (M.) Denoel, Jacques.
      Profession: graveur, Paris.
      Profession: chandelier, Liege (belgique).
      Nom, qualité: (Mme ou Mlle) Rousseau, Marie Louise.
      Profession: echevin (ancien), Saint-Denis (Seine-Saint-Denis)
    - Procuration acte., 15 juillet 1761; MC/ET/IX/710
      Nom, qualité: (M.) Chapelie, Gabriel.
    - Rente sur le roi, quittance de rachat, postes emission 1746., 15 juillet 1761; MC/ET/IX/710
      Nom, qualité: (M.) Famin, Louis Hubert.
      Profession: fripier (marchand), Paris
    - Déclaration., 15 juillet 1761; MC/ET/IX/710
      Nom, qualité: (M.) Roblot, Louis.
      Profession: receveur à la ville, Paris
    - Inventaire après décès., 16 juillet 1761; MC/ET/IX/710
      Nom, qualité: (M.) Grenier, Laurent.
      Profession: procureur au grand conseil, Paris
    - Bail, maison, Paris (Paris) rue de la Verrerie., 18 juillet 1761; MC/ET/IX/710
      Nom, qualité: (Mme ou Mlle) Deponty, Marie Catherine.
      Nom, qualité: (M.) Bourgoin, Nicolas.
      Profession: rotisseur traiteur (maître), Paris.
      Nom, qualité: (M.) Baudry, Jean Nicolas.
      Profession: doreur argenteur sur metaux (maître), Paris
    - Cautionnement., 20 juillet 1761; MC/ET/IX/710
      Nom, qualité: (M.) Grimaldi de, Charles Louis Sextius (marquis, Regusse), Regusse.
      Profession: conseiller du roi, president du Parlement de Provence, Versailles (Yvelines).
      Nom, qualité: (M.) Vignon.
      Profession: receveur du bureau des traites, Narbonne (Aude).
    - Bail, maison, Paris (Paris) rue de Bretagne et rue de la Marche., 20 juillet 1761; MC/ET/IX/710
      Nom, qualité: (Mme ou Mlle) Auvray, Marie Michelle.
      Nom, qualité: (M.) Merlin, Jacques.
    - Succession, notoriété., 21 juillet 1761; MC/ET/IX/710
      Nom, qualité: (Mme ou Mlle) Chausson, Elisabeth.
    - Procuration en blanc., 21 juillet 1761; MC/ET/IX/710
      Nom, qualité: (M.) Tripoteau, Henri Louis.
      Profession: bonnetier (marchand), Soissons (Aisne)
    - Procuration revenus., 21 juillet 1761; MC/ET/IX/710
    - Procuration rente publique, dépôt., 21 juillet 1761; MC/ET/IX/710
      Nom, qualité: (Mme ou Mlle) Martin, Avoye.
      Profession: Pontoise (Val-d'Oise).
      Nom, qualité: (M.) Languedoc, Louis.
      Profession: postillon de la poste, Paris
    - Succession, renonciation., 22 juillet 1761; MC/ET/IX/710
      Nom, qualité: (M.) Dudon, Jacques.
      Profession: vannier, Haramont (Aisne)
    - Rente foncière, titre nouvel, place à batir, Charenton (Val-de-Marne) Carrieres (les)., 22 juillet 1761; MC/ET/IX/710
      Nom, qualité: (M.) Hubert, Vincent Honore.
      Profession: sculpteur de l'academie de Saint-luc, Paris.
      Nom: Couvent de Notre-Dame_de_la_conception de Conflans.
      Profession: Conflans (Val-de-Marne)
      titre nouvel; bail
    - Procuration acte., 22 juillet 1761; MC/ET/IX/710
      Nom, qualité: (M.) Croizette, Simon Robert Armand.
      Profession: contrôleur du grenier à sel, Blois (Loir-et-Cher)
    - Rente de l'Hôtel de ville, transport, aides et gabelles emission 1720., 22 juillet 1761; MC/ET/IX/710
      Nom, qualité: (M.) Godeheu de, Nicolas.
      Profession: conseiller au Parlement, Paris.
    - Rente de l'Hôtel de ville, transport, tailles., 24 juillet 1761; MC/ET/IX/710
      Nom, qualité: (Mme ou Mlle) Mangelschot, Antoinette.
      Nom, qualité: (M.) Pasquier, Antoine.
      Profession: agent de change, Paris.
      Nom, qualité: (M.) Leseurre, Edme David.
      Profession: premier secrétaire du contrôleur general des finances, Paris
    - Mariage., 26 juillet 1761; MC/ET/IX/710
      Nom, qualité: (M.) Galtayrie, Antoine.
      Profession: cordonnier, Paris.
      Nom, qualité: (Mme ou Mlle) Rouillie, Marie Josephe.
      Nom, qualité: (Mme ou Mlle) Rebour, Madeleine.
      Nom, qualité: (M.) Rebour, Noel.
      Profession: fripier (marchand), Evreux (Eure)
    - Procuration rente publique, dépôt., 27 juillet 1761; MC/ET/IX/710
    - Tontine, constitution, emission 1759., 28 juillet 1761; MC/ET/IX/710
    - Tontine, constitution, emission 1759., 28 juillet 1761; MC/ET/IX/710
    - Tontine, constitution, emission 1759., 28 juillet 1761; MC/ET/IX/710
    - Tontine, constitution, emission 1759., 28 juillet 1761; MC/ET/IX/710
      Nom, qualité: (M.) Lepoint, Antoine (bourgeois, Paris), Paris
    - Rente sur le domaine de la ville, reconstitution., 28 juillet 1761; MC/ET/IX/710
      Nom, qualité: (M.) Noblet, Francois.
    - Cautionnement., 29 juillet 1761; MC/ET/IX/710
      Nom, qualité: (M.) Monnoir, Charles Francois.
      Nom, qualité: (M.) Monnoir, Jacques Charles.
      Profession: commis aux exercices des aides, Argenteuil (Val-d'Oise).
    - Cautionnement., 29 juillet 1761; MC/ET/IX/710
      Nom, qualité: (M.) Pocquillon Carret de Vaublon, Pierre Jean (bourgeois, Paris), Paris.
      Nom, qualité: (M.) Turpin, Louis.
      Profession: commis aux exercices des aides, Charenton (Val-de-Marne).
    - Obligation., 29 juillet 1761; MC/ET/IX/710
      Nom, qualité: (M.) Bridieu de Saint-Germain de, Charles Marie Marthe.
      Profession: capitaine de dragons, Amboise (Indre-et-Loire), Sourchette.
      Nom, qualité: (M.) Trezin, Louis Marie.
      Profession: procureur au Parlement, Paris
    - Vente, secret de composition la porcelaine de frankendal., 29 juillet 1761; MC/ET/IX/710
      Nom, qualité: (M.) Hannong, Pierre Antoine (bourgeois, Strasbourg), Strasbourg.
      Profession: Strasbourg (Bas-Rhin).
      Nom: Manufacture Des Porcelaines de Sevres.
      Profession: Sevres (Hauts-de-Seine)
    - Transaction., 1er août 1761; MC/ET/IX/710
      Nom, qualité: (M.) Laures Dumeux, Charles Francois.
      Profession: commissaire aux requetes du palais, Paris.
      Nom, qualité: (M.) Boubert de, Charles Francois (vicomte).
      Profession: capitaine
    - Procuration rente publique, dépôt., 1er août 1761; MC/ET/IX/710
      Nom, qualité: (M.) Thiennard, Pierre (pretre).
      Profession: curé, Haye (la) (Indre-et-Loire).
      Nom, qualité: (M.) Boudin, Edme Philippe (bourgeois, Paris), Paris
    - Transaction., 4 août 1761; MC/ET/IX/710
      Nom, qualité: (M.) Lasalle D' Offemont de, Adrien Nicolas (comte, Offemont), Offemont.
      Profession: capitaine de dragons (ancien), Paris.
    - Procuration acte., 4 août 1761; MC/ET/IX/710
      Nom, qualité: (M.) Dufour.
      Profession: receveur des gabelles, Millau (Aveyron)
    - Procuration acte., 4 août 1761; MC/ET/IX/710
      Nom, qualité: (M.) Cassant de.
      Profession: receveur du grenier à sel, Gisors (Eure)
    - Succession, notoriété., 5 août 1761; MC/ET/IX/710
      Nom, qualité: (M.) Routier, Claude Jean.
      Profession: fondeur (maître), Paris
    - Succession, renonciation., 6 août 1761; MC/ET/IX/710
    - Rente foncière, échange, Bussac (Dordogne)., 7 août 1761; MC/ET/IX/710
      Nom, qualité: (M.) Bertin de Bourdeille de, Henri Leonard Jean Baptiste.
      Profession: contrôleur general des finances, Paris.
      Nom, qualité: (M.) Dulau, Armand (comte).
      Profession: Biras (Dordogne), Lacoste
      échange; bail
    - Succession, renonciation., 11 août 1761; MC/ET/IX/710
      Nom, qualité: (M.) Bouche, Jean.
    - Cautionnement., 12 août 1761; MC/ET/IX/710
      Nom, qualité: (M.) Lajoye, Edme.
      Profession: foulonnier (maître), Essonne (Essonne).
      Nom, qualité: (M.) Lajoye, Toussaint Francois.
    - Procuration acte., 12 août 1761; MC/ET/IX/710
      Nom, qualité: (M.) Rasseneau Delile, Jean Baptiste.
      Profession: receveur des aides, Villeneuve-Saint-Georges (Val-de-Marne)
    - Succession, renonciation., 13 août 1761; MC/ET/IX/710
      Nom, qualité: (Mme ou Mlle) Gessrotin, Clemence Francoise.
      Nom, qualité: (M.) Lecamus, Nicolas.
    - Mainlevée., 13 août 1761; MC/ET/IX/710
      Nom, qualité: (M.) Defarcy Duplessis, Charles Gabriel (bourgeois, Paris), Paris.
      Nom, qualité: (M.) Dazancourt, Antoine.
    - Succession, renonciation., 13 août 1761; MC/ET/IX/710
      Nom, qualité: (M.) Maillard, Nicolas.
    - Procuration acte., 13 août 1761; MC/ET/IX/710
      Nom, qualité: (M.) Foucher de Commercon, Francois.
      Profession: receveur du grenier à sel, Lassay (Mayenne)
    - Cautionnement., 14 août 1761; MC/ET/IX/710
      Nom, qualité: (M.) Fourcroy de, Jean Louis.
      Profession: lieutenant d'artillerie de la marine (ancien), Paris.
      Nom, qualité: (M.) Fourcroy de, Jean Baptiste.
      Profession: receveur du bureau des traites, Reaumur (Vendée).
    - Procuration acte., 14 août 1761; MC/ET/IX/710
      Nom, qualité: (M.) Malletable de, Pierre Jacques.
      Profession: receveur du grenier à sel, Belleme (Orne)
    - Inventaire après décès., 14 août 1761; MC/ET/IX/710
      Nom, qualité: (Mme ou Mlle) Chavanes de, Cecile Edmee Marie.
      Nom, qualité: (M.) Monvoison, Francois.
    - Procuration revenus., 16 août 1761; MC/ET/IX/710
      Nom, qualité: (Mme ou Mlle) Jourdain Bertheaux, Nicole.
      Nom, qualité: (M.) Duval, Michel.
      Profession: boucher (marchand), Paris.
      Nom, qualité: (M.) Jourdain Bertheaux, Nicolas.
      Relations: frère de l'intervenant 1
    - Mariage., 16 août 1761; MC/ET/IX/710
      Nom, qualité: (M.) Delfosse, Louis Alexandre.
      Profession: officier du guet, Paris.
      Nom, qualité: (M.) Delfosse, Jean Baptiste.
      Profession: fabricant des cuirs d'art du roi.
      Nom, qualité: (Mme ou Mlle) Lenfernat de, Anne Therese.
      Nom, qualité: (M.) Lanfernat de La Motte de, Edme.
      Profession: garde du corps
    - Procuration acte., 17 août 1761; MC/ET/IX/710
      Nom, qualité: (M.) Laures, Claude Louis Auguste.
      Profession: chanoine, Soissons (Aisne), Abbaye Saint-Jean.
      Nom, qualité: (M.) Laures Dumeux.
      Profession: conseiller au Parlement, Paris
    - Bail à ferme, chateau, terre, Jouaignes (Aisne)., 17 août 1761; MC/ET/IX/710
      Nom, qualité: (M.) Mocquet, Pierre.
      Profession: fermier, Jouaignes (Aisne)
    - Autorisation., 17 août 1761; MC/ET/IX/710
    - Donation, office de secrétaire du roi., 18 août 1761; MC/ET/IX/710
      Nom, qualité: (Mme ou Mlle) Cornu de Noyon, Therese.
      Relations: tante de l'intervenant 2.
    - Quittance., 19 août 1761; MC/ET/IX/710
      Nom, qualité: (M.) Carpentier, Jean Antoine.
      Profession: secrétaire du roi, Paris.
      Nom, qualité: (M.) Duport, Francois Mathieu.
    - Délégation., 20 août 1761; MC/ET/IX/710
      Nom, qualité: (M.) Masson, Francois Rene.
      Profession: rotisseur (maître), Paris.
      Nom, qualité: (M.) Ravary, Charles.
      Profession: marchand de vin du roi, Paris
    - Succession, convention., 20 août 1761; MC/ET/IX/710
      Nom, qualité: (Mme ou Mlle) Vivien, Catherine.
      Nom, qualité: (M.) Lentrain, Luc.
      Profession: teinturier (marchand), Paris
    - Inventaire après décès., 20 août 1761; MC/ET/IX/710
      Nom, qualité: (Mme ou Mlle) Gibault, Elisabeth Nicole.
      Nom, qualité: (M.) Renault, Mathias Nicolas.
      Profession: traiteur (maître), Paris
    - Rente sur le roi, constitution, droit sur les cuirs emission 1760., 20 août 1761; MC/ET/IX/710
      Nom, qualité: (M.) Pillot de Montprule, Jean Jacques.
    - Rente sur le roi, constitution, droit sur les cuirs emission 1760., 20 août 1761; MC/ET/IX/710
    - Union de créanciers, procuration en blanc., 20 août 1761; MC/ET/IX/710
      Nom, qualité: (M.) Haran Dulude.
      Profession: marchand négociant, Paris
    - Procuration acte., 21 août 1761; MC/ET/IX/710
      Nom, qualité: (M.) Damerat, Michel.
      Profession: employe aux defrichement des landes, Bordeaux (Gironde).
      Nom, qualité: (Mme ou Mlle) Damerat, Anne Rosalie.
    - Procuration acte., 21 août 1761; MC/ET/IX/710
      Nom, qualité: (M.) Paris D' Avencourt, Claude.
      Profession: receveur des gabelles, Voiron (Isère)
    - Obligation., 22 août 1761; MC/ET/IX/710
      Nom, qualité: (M.) Dunet, Jean Baptiste Nicolas (bourgeois, Paris), Paris.
      Nom, qualité: (M.) Jobert, Pierre.
      Profession: aubergiste, Paris
    - Cautionnement., 24 août 1761; MC/ET/IX/710
      Nom, qualité: (M.) Raffeneau Delile, Adrien Francois.
      Profession: porte-malle ordinaire du roi, Versailles (Yvelines).
      Nom, qualité: (M.) Raffeneau Delile, Jean Baptiste Elie.
      Profession: receveur des aides, Villeneuve-Saint-Georges (Val-de-Marne).
    - Bail, chambre, jardin, Paris (Paris) rue Saint-Maur., 25 août 1761; MC/ET/IX/710
      Nom, qualité: (M.) Marescot, Charles.
      Profession: greffier au Châtelet (ancien), Paris.
      Nom, qualité: (M.) Monnoury, Jean.
      Profession: jardinier fleuriste (maître), Paris
    - Rente sur le roi, extinction, taille emission 1720., 26 août 1761; MC/ET/IX/710
      Nom, qualité: (M.) Bertin de Bourdeille de, Henri Leonard Jean (comte, Bourdeilles), Bourdeilles.
    - Testament., 26 août 1761; MC/ET/IX/710
      Nom, qualité: (Mme ou Mlle) Charcot Holard, Josephe.
    - Vente, terre labourable, Blicourt (Oise)., 27 août 1761; MC/ET/IX/710
      Nom, qualité: (M.) Lebeau, Pierre.
      Nom, qualité: (M.) Soyez, Antoine.
      Profession: peigneur de laine, Blicourt (Oise)
    - Rente sur l'ordre du Saint-Esprit, vente, postes emission 1761., 29 août 1761; MC/ET/IX/710
      Nom: Louis Xv.
      Nom: Ordre Du Saint-Esprit
    - Transport, billet., 1er septembre 1761; MC/ET/IX/710
      Nom, qualité: (M.) Demarandel, Francois Gabriel.
      Nom, qualité: (M.) Mignot de Chantel, Jean Felix.
      Profession: intéressé dans les affaires du roi, Paris
    - Procuration revenus, dépôt., 1er septembre 1761; MC/ET/IX/710
      Nom, qualité: (M.) Damerat, Antoine Francois Alexandre (bourgeois, Paris), Paris.
    - Succession, mainlevée., 1er septembre 1761; MC/ET/IX/710
      Nom, qualité: (M.) Bellet, Pierre (bourgeois, Paris), Paris.
    - Procuration rente publique, dépôt., 2 septembre 1761; MC/ET/IX/710
      Nom, qualité: (M.) Delaunay de La Motthaye, Louis Charles.
      Profession: Brion (Maine-et-Loire), Motthaye (la).
      Nom, qualité: (M.) Davier, Elie.
      Profession: notaire au Châtelet, Paris
    - Obligation., 4 septembre 1761; MC/ET/IX/710
      Nom, qualité: (Mme ou Mlle) Aubert, Marie Josephe.
      Nom, qualité: (M.) Martineau, Michel Francois (bourgeois, Paris), Paris.
      Nom, qualité: (M.) Allonge, Jacques.
    - Société, commerce de lainage et draperie., 5 septembre 1761; MC/ET/IX/710
      Nom, qualité: (M.) Noel, Jean Michel.
      Profession: marchand négociant, Paris.
    - Rente, quittance de rachat., 7 septembre 1761; MC/ET/IX/710
      Nom, qualité: (M.) Chevalier, Pierre.
      Profession: prêtre, Paris.
      Nom, qualité: (M.) Duchesne de Montaubin, Blaise Louis (bourgeois, Paris), Paris
    - Procuration acte., 7 septembre 1761; MC/ET/IX/710
      Nom, qualité: (M.) Guerton de, Jean Jacques.
      Profession: directeur de la ferme du tabac, Tours (Indre-et-Loire)
    - Procuration acte., 7 septembre 1761; MC/ET/IX/710
    - Bail, grenier à sel de mer, Menars (Loir-et-Cher)., 7 septembre 1761; MC/ET/IX/710
      Nom, qualité: (M.) Villain de La Tabaise, Jean.
      Profession: trésorier de France, Tours (Indre-et-Loire).
    - Succession, notoriété., 9 septembre 1761; MC/ET/IX/710
      Nom, qualité: (M.) Collet, Louis Etienne.
      Profession: bourrelier (garcon), Paris
    - Obligation., 9 septembre 1761; MC/ET/IX/710
      Nom, qualité: (M.) Patris, Antoine.
      État civil: detenu.
      Nom, qualité: (Mme ou Mlle) Robert, Marie Therese.
      Nom, qualité: (M.) Devilleduc, Joseph.
      Profession: peintre vernisseur (maître), Paris
    - Cautionnement., 9 septembre 1761; MC/ET/IX/710
      Nom, qualité: (M.) Cabot, Pierre.
      Profession: employe à la compagnie des Indes, Paris.
      Nom, qualité: (M.) Dubois, Nicolas.
      Profession: receveur du bureau des traites, Bossu-sous-Valcourt (Pas-de-Calais).
    - Succession, compte., 9 septembre 1761; MC/ET/IX/710
      Nom, qualité: (Mme ou Mlle) Gaucherot, Marie Anne.
      Nom, qualité: (M.) Voirin, Claude
    - Succession, notoriété., 12 septembre 1761; MC/ET/IX/710
      Nom, qualité: (M.) Jouanne, Jean Francois.
    - Obligation., 14 septembre 1761; MC/ET/IX/710
      Nom, qualité: (M.) Jourdain Bertheaux, Jean Baptiste.
      Nom, qualité: (M.) Servais, Michel.
    - Bail, bureaux de la ferme générale, Septemes-les-Vallons (Bouches-du-Rhône)., 17 septembre 1761; MC/ET/IX/710
      Nom, qualité: (M.) Gaudemard de, Pierre.
      Profession: avocat au siege de l'amiraute, Marseille (Bouches-du-Rhône).
      Profession: adjudicataire général des fermes, Paris
    - Bail, appartement, Paris (Paris) rue des Blancs-Manteaux., 18 septembre 1761; MC/ET/IX/710
      Nom, qualité: (personne morale) Charcot (hoirs).
      Nom, qualité: (M.) David, Charles Joseph.
      Profession: chef de bureau à l'hotel des postes, Paris
    - Mariage., 19 septembre 1761; MC/ET/IX/710
      Nom, qualité: (M.) Marechal, Louis.
      Profession: fermier laboureur, Saclay (Essonne), Villerot.
      Nom, qualité: (Mme ou Mlle) Andey, Jeanne.
      Nom, qualité: (Mme ou Mlle) Verone, Marie Anne.
      Profession: Saclay (Essonne), Villerot.
      Nom, qualité: (M.) Marechal, Jean Baptiste.
      Profession: fermier laboureur, Pecqueuse (Essonne), Grignon
    - Délégation., 22 septembre 1761; MC/ET/IX/710
      Nom, qualité: (M.) Pattin, Pierre Bernard Francois.
      Profession: associe à la manufacture des toiles peintes, Orange (Vaucluse).
      Nom, qualité: (M.) Pattin, Charles Jean.
      Profession: contrôleur du vingtieme, Paris
    - Testament., 22 septembre 1761; MC/ET/IX/710
      Nom, qualité: (M.) Ducreux, Jacques Louis Robert.
    - Rente, quittance de rachat., 23 septembre 1761; MC/ET/IX/710
      Nom, qualité: (M.) Berger de Ressye, Pierre.
    - Inventaire après décès., 24 septembre 1761; MC/ET/IX/710
      Nom, qualité: (Mme ou Mlle) Bryant, Jeanne.
      Nom, qualité: (M.) Grojean, Pierre Francois.
      Profession: marchand de biere, Paris
    - Obligation., 24 septembre 1761; MC/ET/IX/710
      Nom, qualité: (M.) Lecler, Claude.
      Profession: charron (maître), Paris.
    - Inventaire après décès., 25 septembre 1761; MC/ET/IX/710
      Nom, qualité: (M.) Jouve, Francois Louis.
      Profession: commis au greffe des consuls, Paris
  - Minutes. 1761, octobre - décembre, octobre - décembre 1761; MC/ET/IX/711
    - Acte de décès, dépôt., 2 octobre 1761; MC/ET/IX/711
      Nom, qualité: (M.) Revertaut, Pierre.
      Profession: traiteur suivant l'armee
    - Rente sur le roi, constitution, droit sur les cuirs emission 1760., 3 octobre 1761; MC/ET/IX/711
      Nom, qualité: (M.) Pautier de Labreuille, Denis.
      Profession: medecin, Paris
    - Rente sur le roi, constitution, droit sur les cuirs emission 1760., 3 octobre 1761; MC/ET/IX/711
    - Rente sur le roi, constitution, droit sur les cuirs emission 1760., 3 octobre 1761; MC/ET/IX/711
    - Rente sur le roi, constitution, droit sur les cuirs emission 1760., 3 octobre 1761; MC/ET/IX/711
    - Rente sur le roi, constitution, droit sur les cuirs emission 1760., 3 octobre 1761; MC/ET/IX/711
    - Rente sur le roi, constitution, droit sur les cuirs emission 1760., 3 octobre 1761; MC/ET/IX/711
    - Obligation., 5 octobre 1761; MC/ET/IX/711
      Nom, qualité: (M.) Fremont, Denis.
      Nom, qualité: (M.) Werneau, Jean.
      Profession: courtier de change, Paris
    - Union de créanciers, atermoiement., 7 octobre 1761; MC/ET/IX/711
      Nom, qualité: (M.) Gauche, Joseph Polycarpe.
      Profession: faiencier (marchand), Paris.
      Nom, qualité: (Mme ou Mlle) Descieux, Marie Anne.
    - Délégation., 8 octobre 1761; MC/ET/IX/711
      Nom, qualité: (M.) Soulastre, Louis Francois.
      Nom, qualité: (M.) Godet, Jean Baptiste.
      Profession: perruquier (garcon), Paris
    - Succession, dépôt d'espèces., 8 octobre 1761; MC/ET/IX/711
      Nom, qualité: (M.) Charcot.
    - Sous-bail, appartement, Paris (Paris) rue des Fosses-St-Bernard., 9 octobre 1761; MC/ET/IX/711
      Nom, qualité: (Mme ou Mlle) Doisy, Marie.
      Nom, qualité: (M.) Castera, Charles.
      Nom, qualité: (Mme ou Mlle) Hebert, Marie Louise.
      Nom, qualité: (M.) Maunory, Louis.
    - Compte., 9 octobre 1761; MC/ET/IX/711
      Nom, qualité: (M.) Gallet, Jerome.